臺灣板橋地方法院刑事判決　　　　　　　 96年度訴字第915號
公　訴　人　臺灣板橋地方法院檢察署檢察官
被　　　告　甲○○
上列被告因違反毒品危害防制條例案件，經檢察官提起公訴（九
十五年度毒偵字第八○四二號、九十六年度毒偵字第一三八九號
），被告於本院準備程序中就被訴之事實為有罪之陳述，經本院
合議庭裁定由受命法官獨任進行簡式審判程序審理，判決如下：
    主  文
甲○○施用第一級毒品，累犯，處有期徒刑柒月；扣案分裝杓貳
枝均沒收之。又施用第一級毒品，累犯，處有期徒刑柒月；扣案
分裝杓壹枝沒收之。又施用第二級毒品，累犯，處有期徒刑肆月
；扣案分裝杓貳枝均沒收之。又施用第二級毒品，累犯，處有期
徒刑肆月；扣案分裝杓壹枝沒收之。應執行有期徒刑壹年肆月；
扣案分裝杓參枝均沒收之。
    事  實
一、甲○○前於民國九十一年間因施用毒品案件，經本院裁定送
    觀察、勒戒後，認無繼續施用毒品之傾向，於同年九月十一
    日執行完畢釋放，並經臺灣板橋地方法院檢察署檢察官以九
    十一年度毒偵字第三○五五號、九十一年度毒偵緝字第四二
    ○號為不起訴處分確定；復因施用毒品案件，經本院以九十
    三年度訴字第六一一號判決分別判處有期徒刑八月、三月，
    應執行有期徒刑九月，於九十三年六月十七日判決確定，並
    於九十四年十一月三十日縮短刑期執行完畢；再因詐欺案件
    ，經本院以九十五年度簡字第八○二號判決判處有期徒刑六
    月，於九十五年六月五日判決確定，並於同年七月二十七日
    易科罰金執行完畢。
二、詎甲○○猶不知悛悔警惕，明知海洛因及甲基安非他命係毒
    品危害防制條例所列之第一、二級毒品，不得施用及持有，
    仍於觀察、勒戒執行完畢釋放後五年內，分別基於施用第一
    級毒品海洛因及第二級毒品甲基安非他命之犯意，於九十五
    年十一月二十日中午，在臺北縣中和市○○路二十五巷二十
    四號四樓住處，以將甲基安非他命置於玻璃球內燒烤吸其煙
    氣之方式，施用甲基安非他命一次；復於同年月二十一日晚
    間七時許，在上址住處，以將海洛因摻入香菸之方式施用海
    洛因一次，嗣於同年月二十二日晚間八時四十分許，在上址
    住處為警查獲，並扣得甲○○所有供施用海洛因及安非他命
    使用之分裝杓二枝及姓名年籍不詳綽號「左手」之友人所有
    未使用之注射針筒三枝。嗣甲○○因見姓名年籍不詳之成年
    友人施用毒品，而另萌施用第一級毒品海洛因及第二級毒品
    甲基安非他命之犯意，於九十六年二月四日上午七時許，在
    上址住處，以將海洛因摻入香菸之方式施用海洛因一次；復
    於同年月五日晚間十一時許，在上址住處，以將甲基安非他
    命置於玻璃球內燒烤吸其煙氣之方式，施用甲基安非他命一
    次，嗣於同年月六日晚間七時三十分許，在上址住處為警查
    獲，並扣得甲○○所有供施用海洛因及安非他命使用之分裝
    杓一枝，及姓名年籍不詳綽號「左手」之友人所有之海洛因
    八小包（合計淨重零點五八公克）與分裝袋十一個。
三、案經臺北縣政府警察局三重分局及臺北市政府警察局大安分
    局報告臺灣板橋地方法院檢察署檢察官偵查起訴。
    理  由
壹、程序方面
    刑事訴訟法第二百七十三條之一第一項規定除被告所犯為死
    刑、無期徒刑、最輕本刑為三年以上有期徒刑之罪、或高等
    法院管轄第一審案件者外，於審判期日前之程序進行中，被
    告先就被訴事實為有罪之陳述時，審判長得告知被告簡式審
    判程序之旨，並聽取當事人、代理人、辯護人及輔佐人之意
    見後，裁定進行簡式審判程序。查本案被告甲○○被訴違反
    毒品危害防制條例案件，非前開不得進行簡式審判程序之案
    件，經被告於本院審理時就被訴之事實為有罪之陳述，且經
    本院告知被告簡式審判程序之旨，聽取被告及檢察官之意見
    後，爰依刑事訴訟法第二百七十三條之一第一項規定裁定改
    依簡式審判程序審判之，先予敘明。
貳、實體方面
一、犯罪事實之認定：
  (一)上揭事實，業據被告甲○○於本院準備程序及審理時均坦承
    不諱，且其二次經警查獲後採集之尿液檢驗結果，均呈海洛
    因代謝物嗎啡及甲基安非他命陽性反應，有臺灣檢驗科技股
    份有限公司九十五年十二月八日濫用藥物尿液檢驗報告、臺
    灣尖端先進生技醫藥股份有限公司九十六年二月二十七日濫
    用藥物檢驗報告、臺北縣政府警察局三重分局偵辦毒品案件
    姓名及代碼對照表、臺北市政府警察局偵辦毒品案件尿液檢
    體委驗單各一紙在卷可憑。又海洛因係由嗎啡經化學合成之
    半人工合成品，其毒性倍於嗎啡，其施打或吸食後經人體代
    謝作用而分解成毒性較低之嗎啡，而於尿液中被檢測出，故
    吸食或施打海洛因或嗎啡在尿液中均以嗎啡形態被檢測出，
    有行政院衛生署藥物食品檢驗局八十一年九月八日（八一）
    藥檢壹字第八一一四八八五號函可參。此外，復有被告所有
    如事實欄所示供施用海洛因及安非他命使用之分裝杓共三枝
    扣案可資佐證。足徵被告於本院準備程序及審理中所為前開
    任意性自白與事實相符，堪以信實。
  (二)又被告前於九十一年間因施用毒品案件，經本院裁定送觀察
    、勒戒後，認無繼續施用毒品之傾向，於同年九月十一日執
    行完畢釋放，並經臺灣板橋地方法院檢察署檢察官以九十一
    年度毒偵字第三○五五號、九十一年度毒偵緝字第四二○號
    為不起訴處分確定等情，為被告所是認，並有臺灣高等法院
    被告前案紀錄表一件存卷可佐。是被告於觀察、勒戒執行完
    畢釋放後，五年內再犯施用第一、二級毒品犯行，灼然甚明
    。本件事證明確，被告上揭犯行堪以認定，應依法論科。
二、論罪科刑之法律適用：
  (一)核被告甲○○所為，係犯毒品危害防制條例第十條第一項之
    施用第一級毒品罪及同條第二項之施用第二級毒品罪。其施
    用第一級毒品海洛因及第二級毒品甲基安非他命前持有海洛
    因、甲基安非他命之低度行為經施用之高度行為所吸收，均
    不另論罪。又被告有如事實欄所載犯罪科刑及刑之執行情形
    ，有臺灣高等法院被告前案紀錄表在卷可稽，其於有期徒刑
    執行完畢後五年內，故意再犯本案有期徒刑以上之罪，為累
    犯，應依法加重其刑。再查被告於九十五年十一月二十二日
    經警查獲後，即有意戒除毒癮，相隔數月後適見友人施用毒
    品，始於九十六年二月四日及五日另萌施用海洛因及甲基安
    非他命之犯意，此據被告於本院審理時供明在卷，足見被告
    於九十六年二月四日及五日施用海洛因及甲基安非他命之犯
    行，係另行起意而為之。從而被告所犯上開四罪間，犯意各
    別，罪名互殊，應予分論併罰。爰審酌被告有如事實欄所示
    因施用毒品而經觀察、勒戒及刑罰執行之紀錄，詎其猶未悛
    悔，於觀察、勒戒執行完畢釋放後五年內再犯本案施用第一
    、二級毒品之罪，顯未因前所受之觀察、勒戒處分及刑罰之
    執行而決心改過，矯正其行；且被告施用毒品之行為，非但
    戕害自身健康，對社會風氣亦有不良影響，並斟酌其施用毒
    品之次數及犯罪後坦承犯行，態度良好等一切情狀，量處如
    主文所示之刑，並定其應執行刑，以示儆懲。
  (二)末查，扣案如事實欄所示之分裝杓共三枝，為被告所有供施
    用海洛因及安非他命使用之物，爰分別於各該犯行主文項下
    宣告沒收之。至扣案未使用之注射針筒三枝、海洛因八小包
    （合計淨重零點五八公克，見本院卷附法務部調查局九十六
    年三月七日調科壹字第○九六二三○一八八七○號鑑定書）
    及分裝袋十一個，據被告供稱均係姓名年籍不詳綽號「左手
    」之友人所有之物，復查無積極證據足證該等物品係被告所
    有，且與其上開施用毒品犯罪有關聯性，爰不為沒收之諭知
    。
據上論斷，應依刑事訴訟法第二百七十三條之一第一項、第二百
九十九條第一項前段，毒品危害防制條例第十條第一項、第二項
，刑法第十一條前段、第四十七條第一項、第三十八條第一項第
二款、第五十一條第五款，判決如主文。
本案經檢察官溫祖德到庭執行職務。
中　華　民　國　　九十六　　年　　六　　月　　十三　　日
                  刑事第十庭    法　官  張筱琪
上列正本證明與原本無異。
如不服本判決，應於判決送達後十日內向本院提出上訴狀（應附
繕本），上訴於臺灣高等法院。
                                書記官  廖舜宜
中　華　民　國　　九十六　　年　　六　　月　　十三　　日
附錄本案論罪科刑法條全文：
毒品危害防制條例第十條
施用第一級毒品者，處六月以上五年以下有期徒刑。
施用第二級毒品者，處三年以下有期徒刑。
